# 请教陈版及各位高手关于搬迁补偿特殊情形的会计处理

提问人：JXCY_ZDP 时间：2013-03-10 10:14:10
我公司目前与政府的搬迁协议框架已经签订，补偿资金来源是土地作为商业用地拍卖收益，搬迁尚未启动，但应政府要求，已经提前停产做前期准备工作。我们聘请了评估机构对现有土地评估，价值远高于现有的房产、土地账面价值及发生的停工损失，因此我认为是否可以将停工损失（人员折旧费用）预计的补偿，挂在其他应收款？ 我看了先前陈版主的帖子，对于没有签订协议的口头承诺的，陈版主认为计入其他应收款不恰当，引用陈版主的“1、其他应收款作为一项金融资产，代表无条件收取固定或可确定金额的款项的合同权利，而在没有正式的搬迁补偿协议的情况下，无法确定是否存在这样的合同权利，且未来可收取的款项金额存在不确定性，且无其他证据可以证明，证明力较弱。 2 、即使可以收到，但现行会计准则对大部分政府补助的会计处理采用收付实现制原则，只有实际收到时才能确认。”。但我们公司这个情况是预期能够得到补偿的，也签订了协议，不是口头的。
另外，我看到陈版主的一个帖子认为，补偿顺序是“（ 1 ）相关被收回土地和地上不可移动的固定资产的报废损失支出的补偿；（ 2 ）
对那些原来可移动资产的拆卸、运输、重新安装、调试等原因发生的支出以及人员费用支出的补偿；（ 3 ）对于企业重新购买土地和固定资产等支出的补偿。”在这个理论下，如果预期在第二补偿顺序的不能挂其他应收款，那么属于第一清偿顺序的怎么办？我们停产了，相关的房产土地是否还符合资产定义，也进入当期损益或者计提减值准备嘛？这样对本公司报表影响较大。 急切，请陈版及各位高手给个意见呢？

回答人：chenyiwei
回复 JXCY_ZDP 的帖子
如果搬迁过程中的费用性支出已经实际发生，且具有效力的正式补偿协议已经签订并生效，依据该补偿协议，预计可以对“相关被收回土地和地上不可移动的固定资产的报废损失支出”和“搬迁过程中的费用性支出”均获得足额补偿，则对于已经实际发生且计入营业外支出的相关费用性支出，我理解也可以确认相应的其他应收款和营业外收入。
停产后，准备处置的资产（在有正式的补偿协议的前提下）应属于持有待售非流动资产，按《企业会计准则解释第 1 号》第六条规定进行后续确认和计量。